# 陈版，关于安全生产费，有几个问题请教

提问人：xiele0 时间：2012-03-29 17:48:51
2 月 29 日最新的企业安全生产费用提取和使用管理办法第八条 危险品生产与储存企业以上年度实际营业收入为计提依据，采取超额累退方式按照以下标准平均逐月提取
那就是说 2011 年度安全费的计提是以 2010 年度的营业收入作为基数一次计提再除以 12 平摊到每个月1.我这样理解对吗?
2.那么以前的文件是怎么怎么规定的 也是按照上期营业收入作为基数计提吗?

回答人：chenyiwei
回复 xiexiele0 的帖子
财企[2012]16号文自 2012 年 1 月 1 日起生效。因此 2011 年度的安全生产费仍按原先财企[2006]478号文规定的口径（危险品生产企业以本年度实际销售收入为计提依据，采取超额累退方式按照以下标准逐月提取；未规定危险品存储企业需计提）处理。
2012 年内危险品生产与存储企业的安全生产费按财企[2012]16号文规定的标准，按 2011 年度实际营业收入的一定百分比为标准平均逐月提取。

提问人：jxq425 时间：2012-12-13 20:24:56
回复 chenyiwei 的帖子
请教陈版，财企[2012]16号所说的机械制造业究竟是包含多大的范围，目前有什么指导意见出台吗？是所有归入机械制造业的企业都需要计提吗？

回答人：chenyiwei
机械制造是指各种动力机械、冶金矿山机械、运输机械、农业机械、工具、仪器、仪表、特种设备、大中型船舶、石油炼化装备及其他机械设备的制造活动。建议查阅有关统计指标解释，如果还不明确，建议咨询主管财政机关。